Inventaris van het archief van de Raad van Beroep voor de Invoerrechten, 1895-1925 (1926)
Nationaal Archief, Den Haag
- stukken betreffende:, [1896 - 1909]; 335; 1 pak
  - Brief over betekenis van letters., Notulen Algemene Vergadering, 27 mei 1896.; Nota behorende bij de brief van de voorzitter aan de Raad van Beroep voor de invoerrechten no. 230/1183 2x. dd. 9 november 1898.; Conclusiën genomen door de Raad van Beroep van de invoerrechten in de Algemene Vergadering 2x. d.d. 21 november 1898.; Brief aan de voorzitter van de Raad van Beroep voor de Invoerrechten 2x. d.d. 9 november 1898.; Brief aan de voorzitter en leden van de Raad van Beroep voor de Invoerrechten 2x,d.d. februari 1908.; Brief aan de voorzitter en leden van de Raad van Beroep voor de Invoerrechten d.d. april 1909.; Raad van Beroep voor de Invoerrechten, Algemene Vergadering d.d. 14 december 1909.
- stukken betreffende:, [1898 - 1927]; 336; 1 pak
  - Algemene Vergaderingen 1898., vergadering 10 november 1910.; vergadering 9 november 1898.; vergadering 14 december 1909, 4 x.; vergadering 14 februari 1909.; Brieven over statistiekrecht met het Ministerie van Financiën d.d. 15 januari 1918, 24 maart 1927 (8 x) 26 maart 1917 (8 x), 31 maart 1917 (8 x).; Brief toepassing statistiekrecht van 26 februari 1917 (8 x).
- stukken betreffende:, [1906 - 1909]; 337; 1 pak
  - Algemene vergadering 14 december 1909 2x, Raad van Beroep 1 december 1909; Ministerie van Financiën 10 april 1908 en 16 juli 1908; Ministerie van Financiën 26 september 1909, 27 juli 1909.; Raad van Beroep 14 augustus 1909 en 1 december 1909.; Instruktie voor de inklaring van goederen Esschen/Roosendaal, 14 februari 1906.; Instruktie voor de inklaring van goederen Baarle-Nassaugrens 1 oktober 1906.; Maatschappij tot Exploitatie van Staatsspoorwegen 28 november en 12 september 1906.; Instruktie voor inklaring van goederen Gronau/Enschede, 1 mei 1906.
- Correspondentie met de voorzitter van de Raad van beroep voor de Invoerrechten, 338; 1 bundel
- Correspondentie betreffende benoeming leden Raad van Beroep voor de Invoerrechten., 339; 1 bundel
- diversen conclusies en afschriften van uitspraken, Conclusies genomen door de Raad van Beroep voor de invoerrechten bij vergaderingen van 27 mei 1896 en 21 november 1898.; Waardewet en Statistiekadviezen.; Lijst met namen.; Brief van het Min. van Fin. d.d. 10 mei 1900 + bijlagen.; Nota.; Afschriften van uitspraken nrs. 13129, 12820, 12662, 12090, 12073, 13310, 13321, 139/140, 121/126, 73, 95, 11667, 11315, 10879, 10731, 10193, 9949, 9540, 8914, 8433, 7891, 7815/16, 7701, 7540, 7384/7424, 7383, 7257, 7069, 6858, 6461, 6439/41, 6359, 6207, 6192, 6149, 5917, 5478, 5475, 5458, 5383, 5327, 8072, 4157, 2229, 4204, 4015, 3834, 3529, 3253, 2911, 2786, 2630, 2486, 2303, 2279, 2209, 1557/1577, 1546, 1519, 1393, 802, 787, 772, 770, 590, 573, 334, 317, 275, 268, 62,en een lijst van beslissingen.; [1896 - 1900]; 340; 1 pak
- Adviezen van de voorzitter van de Raad van Beroep aan de direkties direkte belastingen, 1918 - 1925.; 341; 1 pak
- Statistieken, algemene lijsten, 1895 - 1906; 342; 1 pak
- Statistieken, (streepjes), 1898 - 1906; 343; 1 pak
- Overzichten der waardebepalingen, Wet op het Statistiekrecht; Uitvoer; 1917 - 1921; 1916; [1916 - 1921]; 344; 1 pak
- Staat houdende een overzicht der waardebepalingen door de Raad van Beroep voor de Invoerrechten over de jaren, 1898-1918; 345; 1 pak
- Overzichten Statistiekrechtwet, 346; 1 pak
- Alfabetische lijsten van goederen, 1896 - 1922; 347; 1 pak
- Alfabetische lijsten van fabrikanten, 1895 - 1905; 348; 1 pak
- Deskundigenregisters, 349; 1 pak
- Algemene lijsten Statistiekrechtwet, 350; 1 pak
- Een negental gefotocopieerde fakturen (waarschijnlijk produkties), 351; 1 pak
- Minuut declaraties van deskundigen S-wet, 352; 1 deel
- Declaraties deskundigen A t/m Z, 353; 1 pak
- Declaraties leden, 1896 - 1915; 354; 1 pak
- Kredietbescheiden van de Raad van Beroep voor de Invoerrechten., Afrekeningen over de jaren; 1896-1926; 355; 1 pak